【裁判字號】    97,上訴,770
【裁判日期】    970424
【裁判案由】    偽造文書等
【裁判全文】
臺灣高等法院刑事判決                 97年度上訴字第770號
上  訴  人  臺灣臺北地方法院檢察署檢察官
上  訴  人
即  被  告  丑○○
選任辯護人  葉宏基律師
上列上訴人因被告偽造文書等案件，不服臺灣臺北地方法院96年
度訴字第1230號，中華民國96年11月30日第一審判決（起訴案號
：臺灣臺北地方法院檢察署95年度偵字第12573號），提起上訴
，本院判決如下：
    主  文
上訴駁回。
    事  實
一、丑○○為設於臺北市○○區○○路2段33 號臺北市立聯合醫
    院和平院區（下稱和平醫院）之工友，明知其每月薪資僅新
    臺幣（下同）三萬餘元，亦無其他資產可供周轉，並無清償
    合會會款之能力，竟先後於民國91年9月1 日、93年8月10日
    自任會首，召集和平醫院之員工或友人合組如附表一、二所
    示之兩組民間互助會，約定第一會會期自91年9月1日起至94
    年12月1日止（92年5月1 日因SARS停標一次，且事後增加會
    員潘秀美，故該會應延長至95年2月1日止），會首加會員共
    41人，每會會款二萬元，每月1日在和平醫院A棟掛號室開標
    ，底標為1800元，採內標方式（即首會各會員均繳二萬元會
    款予會首，此後每會由各會員競標，以標金最高者得標，死
    會會員固定繳納二萬元，活會會員則繳交二萬元減得標標息
    之金額），詳細會員姓名等如附表一所示。第二會則自93年
    8月10日起至96年9月10日止，會首加會員共38人，惟其中編
    號12之地○○、編號21之辛○○及編號32之Ｂ○○，實際上
    並未參加該合會，係丑○○將其等名字虛列在第二會之互助
    會單上，並代其等繳納會款，而第二會之會款亦為二萬元，
    每月10日在和平醫院西醫批價收費處開標，底標為2000元，
    亦採內標方式，詳細會員姓名等如附表二所示。
二、丑○○利用其在和平醫院工作多年，同事對其欠缺防備心，
    且多數會員無暇至現場參與競標之機會，基於意圖為自己不
    法所有及行使偽造準私文書之概括犯意，就附表一所示第一
    會部分，未得附表三所示午○○、玄○○、地○○、黃○○
    （以女兒董盈名義參加合會）、廖芳美（以廖喜美名義參加
    合會）、戊○○、己○○、丁○○（以儲有言名義參加合會
    ）、張金台、庚○○（以子○○名義參加合會）、丙○○等
    會員之同意或授權，即於附表三各編號所示之時間，在前述
    開標地點擅自冒用其等名義，在標單上偽填各該會員之簽名
    ，並分別填寫如附表三所示之標息，偽造依民間互助會習慣
    表示投標會員願以所填標息金額投標意思之標單，並行使此
    等私文書參與競標而得標（得標金額、日期、詐得會款等詳
    如附表三所示），得標後復告知其他活會會員係被冒標者得
    標，對被冒標者又謊稱係其他活會會員得標，致使被冒標者
    及其他活會會員因此陷於錯誤，誤認為係午○○等人得標，
    因此給付會款予丑○○，足生損害於附表三各編號所示之活
    會會員，嗣至95年1 月間，該會僅剩最後二會，眾多會員卻
    仍未得標，經相互詢問後始知已遭冒標。丑○○就附表二所
    示第二會部分，亦承前詐欺取財及行使偽造準私文書之犯意
    ，未得附表四所示Ａ○○、辛○○、地○○、午○○（以其
    女陳雅君名義參加合會）等會員之同意或授權，即於附表四
    各編號所示之時間，在前揭開標地點擅自冒用其等名義以同
    上方式填寫標單並行使之，亦因而得標（得標金額、日期、
    詐得會款等詳如附表四所示），復以同上方式致參加上開合
    會之被冒標者及其他活會會員因此陷於錯誤，誤認為係Ａ○○等人得標，因此給付會款予丑○○，足生損害於附表四各
    編號所示活會會員，嗣至95年1 月間，因前述第一會冒標部
    分已被發現，丑○○遂宣布停標，總計上述二合會詐得之活
    會會款共734萬元。
三、案經午○○等人訴請臺灣臺北地方法院檢察署檢察官偵查起
    訴。
    理  由
一、訊據被告丑○○固承認有在和平醫院擔任工友，並於前述時
    、地召集如附表一、二所示之合會，每次開標都是在和平醫
    院掛號批價處，有寫標單，上載名字、標金，以其當時之薪
    資及資產並無清償各會會款之能力，僅係以會養會，最後結
    算時確實有欠附表三、四活會會員的錢，總金額為734 萬元
    等事實，惟否認有何冒用他人名義參加合會以及冒標之犯行
    ，辯稱：地○○、辛○○、Ｂ○○等人確實有要參加第二會
    ，但她們繳納一期會款後就說不繼續跟，其只好自己承擔，
    附表三、四所謂被冒標之會員，實際上都有打電話委託其幫
    忙寫標單，都是公開標的，其並未冒標云云。
二、經查：被告確有於前揭時、地召集附表一、二所示之互助會
    共二會，各次被告對外宣稱之得標金額、會員，則如附表三
    、四所示乙節，有互助會單及各次得標會員、金額明細表各
    二紙在卷可稽（見偵查卷第63至64、79頁）。而地○○、辛○○、Ｂ○○確實未同意參加附表二所示合會等情，亦據其
    等於原審審理時具結證述明確。證人地○○於原審證稱：沒
    有參加被告93年所起的互助會，但是被告卻用我的名字在94
    年3月10 日把會標走；證人辛○○於原審證稱：被告有打電
    話問我，但我說我沒錢沒有要參加互助會，當時已離開和平
    醫院，沒有授權被告用我的名字參加；證人Ｂ○○則於原審
    證稱：91年以前有參加被告所起的互助會，該次的會被告還
    有欠我錢，所以之後91年、93年被告所起的互助會我都沒有
    參加等語（見原審卷第48、49頁），足見被告辯稱其等有同
    意參加第二會合會云云，顯不足採。又第一會部分，證人午
    ○○、玄○○、地○○、廖芳美、戊○○、丁○○、張金台
    、己○○均未曾打電話或以其他方式委託被告代標，庚○○
    雖曾打電話請被告幫忙寫標金，但被告均表示其標金太低，
    沒有得標，附表三標號12該次庚○○確定沒有告訴被告要用
    4700元標，因其委託之標金都在4000元左右，證人黃○○係
    用女兒董盈之名義參加合會，但一直標不到，被告告知的得
    標金額均高於黃○○出標之金額，94年12月底黃○○與其他
    會員聯繫，方知已被冒標，證人丁○○係以母親儲有言之名
    義參加合會，但於94年4月1日、同年8月1日分別被冒標，標
    金分別為4000元、4800元，證人丙○○曾經自行到和平醫院
    掛號室寫標單，有寫名字、金額，但都沒有標到，其以為最
    後三會一定是其與黃○○、壬○○等三人以底標得標，所以
    最後三會就沒有寫標單，不知94年11月1 日為何會以其名義
    用4500元得標等情，業據證人午○○、玄○○、地○○、戊○○、丁○○、張金台、庚○○、丙○○等人於原審審理時
    證述綦詳（見原審卷第45頁背面、46、47、76頁）。再者，
    第二會部分證人地○○、辛○○、Ｂ○○根本未同意參加該
    會，證人Ａ○○、午○○均未曾自行投標得標，亦未以電話
    委託被告代標等情，亦據其等分別於檢察官偵訊及原審審理
    時具結證述明確（見偵查卷第51、52頁，原審卷第45頁背面
    至46頁）；此外，並有第一、二會得標時間、得標會員、得
    標金額明細表及聲明書各二張附卷為憑（見偵查卷第64、79
    、86、87頁），足見被告確有於附表三、四所示之時間，冒
    用上述證人名義以各該附表所示之標金冒標，並詐得前揭款
    項之事實，故被告所辯並不足採，本件被告上揭罪證明確，
    犯行堪以認定，應依法論科。
三、按被告行為後，刑法業於94年2月2日修正公布，95年7月1日
    施行，修正後刑法第2條第1項規定：「行為後法律有變更者
    ，適用行為時之法律。但行為後之法律有利於行為人者，適
    用最有利於行為人之法律。」修正前刑法第33條第5 款規定
    ：「罰金：一元以上。」而被告行為時之刑法罰金刑，罰金
    罰鍰提高標準條例第1 條前段規定，已就其原定數額提高為
    10倍即銀元10元以上，而依現行法規所定貨幣單位折算新臺
    幣條例第2 條規定，計算結果即為新臺幣30元以上。修正後
    刑法第33條第5 款規定：「罰金：新臺幣一千元以上，以百
    元計算之。」修正前刑法第55條規定：「一行為而觸犯數罪
    名，或犯一罪而其方法或結果之行為犯他罪名者，從一重處
    斷。」修正後刑法第55條規定：「一行為而觸犯數罪名者，
    從一重處斷。但不得科以較輕罪名所定最輕本刑以下之刑。
    」刪除刑法第55條後段關於牽連犯之規定，而將原犯一罪而
    其方法或結果之行為犯他罪應從一重處斷之規定，修正為原
    犯一罪與其方法或結果之行為犯他罪間應分論併罰；及刪除
    刑法第56條關於連續犯之規定，將連續數行為而犯同一之罪
    名者以一罪論之規定，修正為連續數行為應分論併罰；比較
    新舊法修正之結果，除有關想像競合犯新法第55條但書係科
    刑之限制，為法理之明文化，非屬法律之變更外，新法之規
    定非有利於被告，應依刑法第2條第1項前段之規定，對被告
    上揭犯行適用行為時之法律論處。又刑法施行法增訂第1 條
    之1，於95年6月14日經總統公布，並自同年7月1日起施行，
    第1條之1規定，中華民國94年1月7日刑法修正施行後，刑法
    分則編所定罰金之貨幣單位為新臺幣；94年1月7日刑法修正
    時，刑法分則編未修正之條文定有罰金者，自94年1月7日刑
    法修正後，就其所定數額提高為30 倍，但72年6月26日至94
    年1月7 日新增或修正之條文，就其所定數額提高為3倍，其
    中就刑法第339條所定罰金數額提高為30 倍。惟該條之規定
    實際上對刑法罰金最高刑並無變更，毋庸依修正後刑法第2
    條第1 項之規定，比較新舊法之適用，應逕行適用刑法施行
    法第1條之1之規定即可。
四、按我國民間合會（互助會），係由會首招募會員參加所組成
    ，每於標會時，通常由欲標取會款之會員，在空白紙條上僅
    簽署其姓名、綽號及數字，則依習慣或特約均足以辨明係該
    會員以所書寫數字為標息金額參加競標之標單，自應以準私
    文書論。查本案被告丑○○於空白紙張上虛偽填載附表三、
    四所示被冒標會員之姓名，並寫上自行決定之標息數目，雖
    未特別註明「標單」，依民間互助會之習慣，已足以表示係
    屬標單，自屬刑法第220條第1項以文書論之準私文書。故核
    被告丑○○所為，係犯刑法第339條第1項之詐欺取財罪及同
    法第216條、第220條第1項、第210條之行使偽造準私文書罪
    。被告在標單上偽造被冒名者之簽名，係偽造整張標單之部
    分行為，又其偽造準私文書後復持以行使，偽造之低度行為
    應為行使之高度行為所吸收，均不另論罪。而被告各該次冒
    標後，再向不知情之活會會員詐得會款，係以一行為同時侵
    害多位活會會員及被冒標者之法益，為想像競合犯，應依刑
    法第55條前段規定論以一詐欺取財罪。其先後多次行使偽造
    準私文書及詐欺取財之犯行，均係在緊接之時間內，以相同
    之手法觸犯構成要件相同之罪名，依行為時之法律，顯係分
    別基於概括犯意連續為之，各應依修正前刑法第56條之規定
    以一罪論，並依法各加重其刑。又被告所犯上述兩罪間，依
    行為時之法律，有方法結果之牽連關係，應依修正前刑法第
    55條牽連犯之規定，從一重之連續行使偽造私文書罪處斷。
    起訴書雖未就附表四編號2 所示之犯行予以起訴，惟該次犯
    行與前開業經起訴並經本院判決有罪部分，具有連續犯之裁
    判上一罪關係，自為起訴效力所及，依法應併為審判。至證
    人戊○○雖未同意參加附表二編號24、25之第二會，但該二
    會係因證人戊○○曾參加案外人辰○○所召集之合會，並有
    會錢寄放在辰○○處，辰○○以為戊○○有意參加第二會，
    遂幫戊○○參加第二會，並按期繳納會錢，業據證人辰○○
    於原審審理時證述明確（見原審卷第77頁），可見此部分並
    非被告丑○○未經戊○○同意，擅自將戊○○列入會單中，
    故起訴書記載被告丑○○未經戊○○同意將其虛列在第二會
    會單中，尚有誤會，而此部分檢察官並未論述被告涉犯偽造
    私文書罪犯行，僅係說明案情之經過，故予以更正即可。其
    次，如附表三、四明細所示互助會中已實際得標之死會會員
    ，依其與會首間之契約，無論何人得標，均有按期繳交死會
    會款之義務，故會首冒名盜標，對於已得標之死會會員，並
    無詐欺可言，此部分金額應予扣除，爰就起訴書金額計算錯
    誤部分亦予更正，附此敘明。
五、原審本同上之見解，適用刑法第2條第1項前段、第55條、修
    正前刑法第56條、第216條、第210條、第220條第1項、第33
    9條第1項，修正前刑法第55條後段，刑法施行法第1條之1之
    規定，審酌被告丑○○前無任何犯罪前科紀錄，有本院被告
    前案紀錄表一份附卷可稽，可見其素行尚稱良好，惟其明知
    己身經濟狀況欠佳，無力維持上開合會，竟未適時向合會會
    員表明原委，停止所有合會活動，俾減少損害，僅因需款孔
    急，即以會養會，並利用同事間長期共事之信任關係，以詐
    欺手段騙取不法財物，且第一、二會均自第二會期即開始冒
    標，第一會共冒標13次，第二會僅開標16次即冒標4 次，詐
    騙金額合計高達734 萬元，金額甚鉅，又被告於犯罪後猶否
    認冒標，案發迄今將近兩年，僅返還部分會員數千元或數萬
    元不等之欠款，並無積極還款之作為，嗣於本案進入審理後
    ，始同意向和平醫院簽請准許自願退休，擬以退休金償還積
    欠被害人之債務等一切情狀，量處有期徒刑二年。並敘明供
    被告犯本罪所用之冒標標單，已於開標完畢時撕毀丟掉，業
    據被告供承在卷，是偽造之署押已隨同偽造之標單滅失，自
    毋庸沒收。認事用法均無不合，量刑亦無不當。檢察官上訴
    意旨以原審量刑過輕，及被告上訴意旨仍執前詞矢口否認犯
    罪，分別指摘原判決不當。惟查，被告上揭罪證明確，已詳
    如上述，且原審量刑亦無過輕之情形，是檢察官上訴意旨及
    被告上訴意旨分別指摘原判決不當均無理由，均應予駁回。
據上論斷，應依刑事訴訟法第368條，判決如主文。
本案經檢察官沈世箴到庭執行職務。
中    華    民    國    97    年    4    月    24     日
                    刑事第八庭  審判長法  官  鄭文肅
                                      法  官  張明松
                                      法  官  楊貴志
以上正本證明與原本無異。
如不服本判決，應於收受送達後十日內向本院提出上訴書狀，其
未敘述上訴之理由者並得於提起上訴後十日內向本院補提理由書
（均須按他造當事人之人數附繕本）。
                                      書記官  陳菊珍
中    華    民    國    97    年    4     月    24    日
附錄本案論罪科刑法條全文
中華民國刑法第210條
偽造、變造私文書，足以生損害於公眾或他人者，處 5 年以下有
期徒刑。
中華民國刑法第216條
行使第 210 條至第 215 條之文書者，依偽造、變造文書或登載
不實事項或使登載不實事項之規定處斷。
中華民國刑法第220條
在紙上或物品上之文字、符號、圖畫、照像，依習慣或特約，足
以為表示其用意之證明者，關於本章及本章以外各罪，以文書論
。
錄音、錄影或電磁紀錄，藉機器或電腦之處理所顯示之聲音、影
像或符號，足以為表示其用意之證明者，亦同。
中華民國刑法第339條
意圖為自己或第三人不法之所有，以詐術使人將本人或第三人之
物交付者，處5年以下有期徒刑、拘役或科或併科1千元以下罰金
。
以前項方法得財產上不法之利益或使第三人得之者，亦同。
前二項之未遂犯罰之。
附表：
附表三（91年之互助會被告冒標他人會款明細）
┌──┬────┬───┬────┬──────┬───────────┐
│編號│冒標日期│被冒標│ 標  金 │  詐得會款  │被害人（活會會員）    │
│    │        │活會員│(新台幣)│ （新台幣） │                      │
├──┼────┼───┼────┼──────┼───────────┤
│ 1  │91.10.1 │午○○│3,800元 │(00000-0000)│黃麗娟、孫慧苹、玄○○│
│    │（第二會│      │        │×(41-1)    │己○○、姜添、地○○、│
│    │期，含會│      │        │＝648,000元 │黃○○、蔡耀同、蕭玉蘭│
│    │首實際已│      │        │            │、莊秀美、辛○○、蔡淑│
│    │標會員1 │      │        │            │梓、廖喜美、黃惠珍、陳│
│    │人）    │      │        │            │日新、鍾一鴻、寅○○、│
│    │        │      │        │            │許碧蘭、酉○○、陳建武│
│    │        │      │        │            │、戊○○、沈建隆、謝幸│
│    │        │      │        │            │生、丁○○、卯○○、柳│
│    │        │      │        │            │珠琴、癸○○、未○○、│
│    │        │      │        │            │子○○、辰○○、丙○○│
│    │        │      │        │            │、李麗真、吳應熙、潘秀│
│    │        │      │        │            │美、午○○            │
├──┼────┼───┼────┼──────┼───────────┤
│ 2  │92.1.1  │玄○○│4,000元 │(00000-0000)│己○○、姜添、地○○、│
│    │（第五會│      │        │×(41-3)    │黃○○、蔡耀同、蕭玉蘭│
│    │期，含會│      │        │＝608,000元 │、莊秀美、辛○○、蔡淑│
│    │首實際已│      │        │            │梓、廖喜美、黃惠珍、陳│
│    │標會員3 │      │        │            │日新、鍾一鴻、寅○○、│
│    │人）    │      │        │            │許碧蘭、酉○○、陳建武│
│    │        │      │        │            │、戊○○、沈建隆、謝幸│
│    │        │      │        │            │生、丁○○、卯○○、柳│
│    │        │      │        │            │珠琴、癸○○、未○○、│
│    │        │      │        │            │子○○、辰○○、丙○○│
│    │        │      │        │            │、李麗真、吳應熙、潘秀│
│    │        │      │        │            │美、午○○、玄○○    │
├──┼────┼───┼────┼──────┼───────────┤
│ 3  │92.4.1  │地○○│4,000元 │(00000-0000)│黃○○、蔡耀同、蕭玉蘭│
│    │（第八會│      │        │×(41-5)    │、莊秀美、辛○○、蔡淑│
│    │期，含會│      │        │＝576,000元 │梓、廖喜美、黃惠珍、陳│
│    │首實際已│      │        │            │日新、鍾一鴻、寅○○、│
│    │標會員5 │      │        │            │許碧蘭、酉○○、陳建武│
│    │人）    │      │        │            │、戊○○、沈建隆、謝幸│
│    │        │      │        │            │生、丁○○、卯○○、儲│
│    │        │      │        │            │有言、柳珠琴、癸○○、│
│    │        │      │        │            │未○○、子○○、辰○○│
│    │        │      │        │            │、丙○○、李麗真、吳應│
│    │        │      │        │            │熙、潘秀美、午○○、鄧│
│    │        │      │        │            │淑芬                  │
├──┼────┼───┼────┼──────┼───────────┤
│ 4  │92.6.1  │黃○○│4,500元 │(00000-0000)│蔡耀同、蕭玉蘭、莊秀美│
│    │（第九會│（董盈│        │×(41-5)    │、辛○○、宙○○、廖喜│
│    │期，含會│）    │        │＝558,000元 │美、黃惠珍、戌○○、鍾│
│    │首實際已│      │        │            │一鴻、寅○○、許碧蘭、│
│    │標會員5 │      │        │            │酉○○、陳建武、戊○○│
│    │人）    │      │        │            │、沈建隆、黃○○、吳宜│
│    │        │      │        │            │蘭、卯○○、儲有言、柳│
│    │        │      │        │            │珠琴、癸○○、未○○、│
│    │        │      │        │            │子○○、辰○○、丙○○│
│    │        │      │        │            │、李麗真、吳應熙、潘秀│
│    │        │      │        │            │美、午○○、玄○○、游│
│    │        │      │        │            │桂葉                  │
├──┼────┼───┼────┼──────┼───────────┤
│ 5  │92.12.1 │廖芳美│4,000元 │(00000-0000)│黃惠珍、戌○○、鍾一鴻│
│    │（第十五│（廖喜│        │×(41-10)   │、寅○○、許碧蘭、許子│
│    │會期，含│美）  │        │＝496,000元 │佳、陳建武、戊○○、沈│
│    │會首實際│      │        │            │建隆、黃○○、丁○○、│
│    │已標會員│      │        │            │卯○○、柳珠琴、癸○○│
│    │10人）  │      │        │            │、未○○、子○○、姜玉│
│    │        │      │        │            │連、丙○○、李麗真、吳│
│    │        │      │        │            │應熙、潘秀美、午○○、│
│    │        │      │        │            │玄○○、地○○、廖芳美│
├──┼────┼───┼────┼──────┼───────────┤
│ 6  │93.9.1  │戊○○│4,300元 │(00000-0000)│沈建隆、黃○○、丁○○│
│    │（第二十│      │        │×(41-18)   │、卯○○、柳珠琴、周麗│
│    │四會期，│      │        │＝361,100元 │珠、未○○、子○○、姜│
│    │含會首實│      │        │            │玉連、丙○○、李麗真、│
│    │際已標會│      │        │            │吳應熙、潘秀美、午○○│
│    │員18人）│      │        │            │、玄○○、地○○、廖芳│
│    │        │      │        │            │美、戊○○            │
├──┼────┼───┼────┼──────┼───────────┤
│ 7  │93.11.1 │己○○│4,600元 │(00000-0000)│黃○○、丁○○、卯○○│
│    │（第二十│      │        │×(41-19)   │、柳珠琴、癸○○、張金│
│    │六會期，│      │        │＝338,800元 │臺、子○○、辰○○、何│
│    │含會首實│      │        │            │蜀西、李麗真、吳應熙、│
│    │際已標會│      │        │            │潘秀美、午○○、玄○○│
│    │員19人）│      │        │            │、地○○、廖芳美、吳遠│
│    │        │      │        │            │維、己○○            │
├──┼────┼───┼────┼──────┼───────────┤
│ 8  │93.12.1 │戊○○│4,500元 │(00000-0000)│黃○○、丁○○、卯○○│
│    │（第二十│      │        │×(41-19)   │、柳珠琴、癸○○、張金│
│    │七會期，│      │        │＝341,000元 │臺、子○○、辰○○、何│
│    │含會首實│      │        │            │蜀西、李麗真、吳應熙、│
│    │際已標會│      │        │            │潘秀美、午○○、玄○○│
│    │員19人）│      │        │            │、地○○、廖芳美、吳遠│
│    │        │      │        │            │維、己○○            │
├──┼────┼───┼────┼──────┼───────────┤
│ 9  │94.4.1  │丁○○│4,000元 │(00000-0000)│柳珠琴、癸○○、未○○│
│    │（第三十│（儲有│        │×(41-22)   │、子○○、辰○○、何蜀│
│    │一會期，│言）  │        │＝304,000元 │西、李麗真、吳應熙、潘│
│    │含會首實│      │        │            │秀美、午○○、玄○○、│
│    │際已標會│      │        │            │地○○、廖芳美、戊○○│
│    │員22人）│      │        │            │、己○○、丁○○      │
├──┼────┼───┼────┼──────┼───────────┤
│ 10 │94.7.1  │未○○│4,200元 │(00000-0000)│子○○、辰○○、丙○○│
│    │（第三十│      │        │×(41-24)   │、李麗真、吳應熙、潘秀│
│    │四會期，│      │        │＝268,600元 │美、午○○、玄○○、游│
│    │含會首實│      │        │            │桂葉、廖芳美、戊○○、│
│    │際已標會│      │        │            │己○○、丁○○、未○○│
│    │員24人）│      │        │            │                      │
├──┼────┼───┼────┼──────┼───────────┤
│ 11 │94.8.1  │丁○○│4,800元 │(00000-0000)│子○○、辰○○、丙○○│
│    │（第三十│（儲有│        │×(41-24)   │、李麗真、吳應熙、潘秀│
│    │五會期，│言）  │        │＝258,400元 │美、午○○、玄○○、游│
│    │含會首實│      │        │            │桂葉、廖芳美、戊○○、│
│    │際已標會│      │        │            │己○○、丁○○、未○○│
│    │員24人）│      │        │            │                      │
├──┼────┼───┼────┼──────┼───────────┤
│ 12 │94.9.1  │庚○○│4,700元 │(00000-0000)│辰○○、丙○○、李麗真│
│    │（第三十│（周寶│        │×(41-24)   │、吳應熙、潘秀美、高月│
│    │六會期，│珠）  │        │＝260,100元 │娥、玄○○、地○○、廖│
│    │含會首實│      │        │            │芳美、戊○○、己○○、│
│    │際已標會│      │        │            │丁○○、未○○、庚○○│
│    │員24人）│      │        │            │                      │
├──┼────┼───┼────┼──────┼───────────┤
│ 13 │94.11.1 │丙○○│4,500元 │(00000-0000)│李麗真、吳應熙、潘秀美│
│    │（第三十│      │        │×(41-25)   │、午○○、玄○○、游桂│
│    │八會期，│      │        │＝248,000元 │葉、廖芳美、戊○○、沈│
│    │含會首實│      │        │            │巧鳳、丁○○、未○○、│
│    │際已標會│      │        │            │庚○○、丙○○        │
│    │員25人）│      │        │            │                      │
├──┴────┴───┴────┴──────┴───────────┤
│                                共計5,266,000元                       │
└───────────────────────────────────┘
附表四（93年之互助會被告冒標他人會款明細）
┌──┬────┬───┬────┬──────┬───────────┐
│編號│冒標日期│被冒標│ 標  金 │  詐得會款  │被害人（活會會員）    │
│    │        │活會員│(新台幣)│ （新台幣） │                      │
├──┼────┼───┼────┼──────┼───────────┤
│ 1  │93.9.10 │Ａ○○│2,500元 │(00000-0000)│許守誠、宙○○、林亦其│
│    │（第2會 │      │        │×(38-3-1)  │、姜添、吳盛誠、乙○○│
│    │期，其中│      │        │＝595,000元 │、巳○○、廖家儀、蔡素│
│    │辛○○、│      │        │            │玲、申○○、黃麗娟、姜│
│    │Ｂ○○、│      │        │            │玉連、黃惠珍、宇○○、│
│    │地○○三│      │        │            │許碧蘭、寅○○、亥○○│
│    │人被冒名│      │        │            │、酉○○、卯○○、沈建│
│    │，含會首│      │        │            │隆、子○○、丁○○、儲│
│    │實際已標│      │        │            │有言、甲○○、壬○○、│
│    │會員1人)│      │        │            │天○○、己○○、李麗真│
│    │        │      │        │            │、Ａ○○              │
├──┼────┼───┼────┼──────┼───────────┤
│ 2  │94.2.10 │辛○○│3,900元 │(00000-0000)│陳雅君、吳盛誠、乙○○│
│    │（第7會 │      │        │×(38-3-5)  │、巳○○、廖家儀、蔡素│
│    │期，其中│      │        │＝483,000元 │玲、申○○、黃麗娟、姜│
│    │辛○○、│      │        │            │玉連、黃惠珍、宇○○、│
│    │Ｂ○○、│      │        │            │許碧蘭、寅○○、亥○○│
│    │地○○三│      │        │            │、酉○○、卯○○、沈建│
│    │人被冒名│      │        │            │隆、子○○、丁○○、儲│
│    │，含會首│      │        │            │有言、甲○○、壬○○、│
│    │實際已標│      │        │            │天○○、己○○、李麗真│
│    │會員5人)│      │        │            │、Ａ○○              │
├──┼────┼───┼────┼──────┼───────────┤
│ 3  │94.3.10 │地○○│3,200元 │(00000-0000)│陳雅君、吳盛誠、乙○○│
│    │（第8會 │      │        │×(38-3-5)  │、巳○○、廖家儀、蔡素│
│    │期，其中│      │        │＝507,000元 │玲、申○○、黃麗娟、姜│
│    │辛○○、│      │        │            │玉連、黃惠珍、宇○○、│
│    │Ｂ○○、│      │        │            │許碧蘭、寅○○、亥○○│
│    │地○○三│      │        │            │、酉○○、卯○○、沈建│
│    │人被冒名│      │        │            │隆、子○○、丁○○、儲│
│    │，含會首│      │        │            │有言、甲○○、壬○○、│
│    │實際已標│      │        │            │天○○、己○○、李麗真│
│    │會員5人)│      │        │            │、Ａ○○              │
├──┼────┼───┼────┼──────┼───────────┤
│ 4  │94.4.10 │午○○│3,600元 │(00000-0000)│吳盛誠、乙○○、巳○○│
│    │（第9會 │（陳雅│        │×(38-3-5)  │、廖家儀、蔡素玲、莊秀│
│    │期，其中│君）  │        │＝492,000元 │寶、黃麗娟、辰○○、黃│
│    │辛○○、│      │        │            │惠珍、宇○○、許碧蘭、│
│    │Ｂ○○、│      │        │            │寅○○、亥○○、酉○○│
│    │地○○三│      │        │            │、卯○○、沈建隆、周寶│
│    │人被冒名│      │        │            │珠、丁○○、儲有言、王│
│    │，含會首│      │        │            │錦珠、壬○○、天○○、│
│    │實際已標│      │        │            │己○○、李麗真、Ａ○○│
│    │會員5人)│      │        │            │、午○○              │
├──┴────┴───┴────┴──────┴───────────┤
│                                共計2,074,000元                       │
└───────────────────────────────────┘


司法院資訊處製作；財團法人民間司法改革基金會備份。
